【裁判字號】    90,訴,672
【裁判日期】    901031
【裁判案由】    清償債務
【裁判全文】
臺灣新竹地方法院民事判決  九十年度訴字第六七二號
    原      告  甲○○ 即朱.
    訴訟代理人  乙○○
    被      告  丙○○
                丁○○
右當事人間清償債務事件，本院判決如左：
    主    文
被告丙○○應給付原告新台幣伍拾捌萬貳仟伍佰壹拾伍元，及自民國九十年九月二十
二日起至清償日止，按週年利率百分之五計算之利息。
前項被告丙○○之清償如有不足，被告丁○○應就清償不足部分，給付其二分之一予
原告。
訴訟費用由被告連帶負擔。
本判決於原告以新台幣貳拾萬元為被告供擔保後，得假執行。
    事實及理由
一、原告主張：其與被告丁○○於民國八十六年八月五日受被告丙○○之邀，同時擔
    任丙○○向新竹縣新埔鎮農會借款新台幣（下同）五十萬元之連帶保證人，並於
    當日簽妥借據，嗣被告丙○○借得該款項後即於八十六年九月二十四日停止繳息
    ，雖經新埔農會之催促及原告之勸說，被告丙○○置之不理，並經新埔農會聲請
    支付命令在案，新埔農會在求償未果下，遂向原告請求履行保證責任，另一連帶
    保證人被告丁○○亦逃避責任，原告無奈於八十八年九月二日代償被告丙○○對
    新埔農會之借款計五十八萬二千五百一十五元，為此提起本訴等語。並聲明：（
    一）被告丙○○應清償原告五十八萬二千五百一十五元，及自九十年九月二十二
    日起至清償日止，按週年利率百分之五計算之利息。前項被告丙○○之清償如有
    不足，被告丁○○應就清償不足部分，給付其二分之一予原告。（二）願供擔保
    請准宣告假執行。
二、被告未於言詞辯論期日到場，亦未提出書狀作何聲明或陳述。
三、按連帶債務人中之一人因清償致他債務人同免責任者，得向他債務人請求償還各
    自分擔之部分，又保證人向債權人為清償後，於其清償之限度內，承受債權人對
    主債務人之債權，民法第二百八十一條第一項、第七百四十九條分別定有明文。
    查原告主張之事實，已據其提出與所述相符之借據影本、支付命令及確定證明書
    影本、收據、代償證明書等為證，並經本院依職權調閱八十七年度促字第三三七
    五號卷查核屬實，被告未於言詞辯論期日到場，亦未提出書狀作何聲明或陳述，
    自堪信原告主張為真實。
四、原告依據連帶保證代償之法律關係，為如主文所示之請求，即有理由，應予准許
    。
五、原告陳明願供擔保，聲請宣告假執行，核無不合，爰酌定相當擔保金額准許之。
據上論結，本件原告之訴為有理由，依民事訴訟法第三百八十五條第一項前段、第八
十五條第二項，第三百九十條第二項，判決如主文。
中      華      民      國    九十    年      十      月    三十一    日
                                  臺灣新竹地方法院民事第二庭
~B法      官  林南薰
右為正本係照原本作成。
如對本判決上訴，須於判決送達後廿日內向本院提出上訴狀。
~B法院書記官  林淑瑜
中      華      民      國    九十    年      十      月    三十一    日


司法院資訊處製作；財團法人民間司法改革基金會備份。
